最高法院刑事判決　　　　　　九十六年度台上字第二０六六號
上　 訴　人　　台灣高等法院檢察署檢察官
被　　　 告　　甲○○
　　　　　　　 乙○○
上列上訴人因被告等偽造文書案件，不服台灣高等法院中華民國
九十三年八月十二日第二審判決（九十二年度上訴字第三九八六
號，起訴案號：台灣台北地方法院檢察署九十一年度偵字第三八
五六號），提起上訴，本院判決如下：
    主  文
上訴駁回。
    理  由
按刑事訴訟法第三百七十七條規定，上訴於第三審法院，非以判
決違背法令為理由，不得為之。是提起第三審上訴，應以原判決
違背法令為理由，係屬法定要件。如果上訴理由狀並未依據卷內
訴訟資料，具體指摘原判決不適用何種法則或如何適用不當，或
所指摘原判決違法情事，顯與法律規定得為第三審上訴理由之違
法情形，不相適合時，均應認其上訴為違背法律上之程式，予以
駁回。本件檢察官上訴意旨稱：(一)原判決理由第四頁(一)記載「如
附表一所示之信用卡申請書及各該文書資料並非真正，係遭人偽
造乙節，有各該信用卡申請書……在卷可佐，並經證人：辜智源
……等人在偵查中，及證人周匡時……在原審法院（即第一審法
院）調查中證述屬實。……」然查，第一審法院於民國九十二年
五月三十日曾訊問周匡時與辜智源，同時到庭者尚有被告二人，
告訴代理人與選任辯護人，該次筆錄計有十一頁，第四頁倒數第
二行記載：「法官問證人辜智源是否看過在庭二位被告」，證人
答之部分本應係第五頁，但該頁付之闕如，卻緊接第六頁，第一
行記載「有無申請過華信公司的信用卡？」，內容無法銜接，卷
宗編頁碼由第０００００七頁至０００００八頁，並無間斷，故
該第五頁之筆錄顯未附卷（見台灣台北地方法院九十二年度訴字
第一九號卷宗（卷二）第０００００四至第００００一三頁），
致無從得知該頁記載之內容，亦即不知訊問與回答之內容，以及
是否有其他調查之程序。原審未向第一審法院查明其原因並加以
補正，或係於原審再傳訊同一證人以補足該項缺失，已有不當，
而原審於九十三年七月二十九日審理期日進行調查證據時，提示
辜智源、周匡時等證人之證述（分別提示並告以要旨），但所提
示者既係不完整之筆錄，與告以不完整之要旨，如何能完全判斷
被告乙○○無罪？又如何能判斷甲○○未與乙○○有共犯之關係
？以及判決不另為無罪諭知之部分何以罪證不足？原判決顯有應
於審判期日調查之證據而未予調查與判決所載理由與卷內資料不
符之矛盾之違法。(二)原判決第六頁謂：「……被告甲○○既稱『
忘記』該信用卡申請資料提供人之名字，卻又稱該人僅自稱『阿
明』，『不知道』其姓名，若果確有『小吳』或『阿明』其人，
且被告甲○○取得前開偽造之信用卡申請資料之來源確為『小吳
』或『阿明』，則被告甲○○應不致有上開前後供述不一或反覆
之情……」，卻又於第七頁謂「……是被告甲○○與該綽號『阿
明』或『小吳』者就申請信用卡之相關資料，互有聯繫，非僅僅
如被告甲○○所辯係順手代轉信用卡資料而已。」二者對照以觀
，顯有判決所載理由矛盾之違法。(三)原判決第十六頁謂「……是
被告乙○○既不負責申請信用卡資料之徵信、審核，該等信用卡
申請資料又係其夫好友即被告甲○○所提供，被告甲○○復係擔
任代書工作，被告乙○○辯稱其不知被告甲○○交付之該等信用
卡申請資料係屬偽造，因被告甲○○從事代理工作，有其客戶來
源，故交付較多數量之信用卡申請書，亦非無可能。」惟甲○○
擔任代書，其認定之依據為何？原判決未加以說明，故本部分有
判決不載理由之違法。(四)原判決第十六頁至第十七頁又謂「告訴
代理人盛延君雖指稱申請人為張世玉、孫翠娟、葉金麟之信用卡
申請書上填載之寄卡地址為被告乙○○之住所或居所，顯見被告
乙○○確有參與上開犯行云云，惟被告甲○○自承知悉被告乙○
○住居所之地址，並曾告知所謂『小吳』或『阿明』者，而被告
乙○○既不負責信用卡申請資料之審核，則其未細讀信用卡申請
書上之資料，而注意到該等信用卡申請書填載之寄卡地址為其住
居所，非無可能，況其中張世玉及孫翠娟部分，業經檢察官於起
訴書中說明罪證不足以認定其等之申請資料係偽造而不另為不起
訴處分之諭知，另葉金麟部分（即附表二編號４），依卷存證據
，亦無法認定其申請資料係屬偽造，業如上述，是申請人張世玉
、孫翠娟、葉金麟之信用卡申請書上填載之寄卡地址為被告乙○
○之住所或居所，亦不得據以推論被告乙○○確有前揭公訴人所
指之詐欺、偽造文書犯行。」。惟查，盛延君於九十一年三月十
八日偵訊時指稱：「……而且案發後，乙○○曾告訴我，甲○○
提出前述三人（指張世玉、張翠娟、葉金麟）之申請資料時，向
他表示前述三人不希望信用卡寄至其住址而填寫乙○○之住居所
，所以該三件申請時，乙○○是知情的。」雖乙○○辯稱：「我
不知道我是否曾向甲○○說我信義路的地址，而且我不記得有向
盛延君說前述之言詞。」（見九十一年度偵字第三八五六號卷宗
第一六四頁背面、第一六五頁），乙○○所辯言詞閃爍，而上開
告訴代理人所為不利於被告乙○○之指訴何以不足以認定乙○○
犯罪，未見原判決詳述其理由，已有不當。退一步言，即使起訴
書附帶敘明不足以認定張世玉、孫翠娟二人申請資料係屬偽造，
但就葉金麟之部分，原審確未詳述理由，故此部分已有判決不載
理由之違法。其次，原判決第十九頁謂「惟查：被告乙○○係於
前揭信用卡申請書之「安泰業務人員專用欄」簽名及註記係用以
辨明提出申請之安泰業務人員姓名，被告乙○○固有機會審閱前
開偽造之信用卡申請文件，惟其既無審核信用卡申請資料之義務
，則其未發現該等資料有偽，非與常情相違。況前揭信用卡申請
資料形式上均已符合信用卡申請之要件，並備有相關資料，有審
核信用卡申請資料之義務之華信安泰公司徵信人員尚且無法審核
出偽造之文書，而准予核卡，是尚難期被告乙○○能利用簽名註
記之機會即發現申請資料係屬偽造或發現申請資料中有多人之寄
卡地址相同。再者，被告乙○○係安泰人壽公司之業務員，其主
要之業務為保險業務，雖亦兼信用卡推廣業務，惟並無證據證明
被告乙○○確曾因信用卡推廣業務而獲取高額獎金，被告乙○○
無因此而甘冒重刑之動機，且本案並無足資嚴格證明之證據，可
推認被告乙○○與被告甲○○係屬共犯，……」然查，乙○○既
有機會審閱偽造之信用卡申請資料，而該申請資料填寫之內容並
非多樣而複雜，其中有數件寄卡地址係其自身之住居所，以一般
常情而言，當會引起其特別之注意，難與無法審核出偽造文書之
徵信人員相提並論，若謂乙○○未發現該等資料有偽，非與常情
相違，殊難想像。又依卷附之安泰人壽公司致函全體同仁之二０
０一年三月二日客字第九０００五號公告「二００一年安信Ｅ卡
推廣獎勵方案」個人排名獎項調整公文，該方案之競賽內容要旨
為個人核卡獎勵為最低核卡門檻六張，自第七張起每核一卡即可
獲贈一百元之獎勵；個人排名獎係推卡六十張以上者，可參加個
人排名競賽，獎項依核卡數排名先後，可分別獲得歐洲雙人旅遊
、勞力士手表一只、華碩筆記型電腦一台、東北（南）亞雙人旅
遊、亞米茄手表一只、頂級ＰＤＡ一台、新光三越禮券一萬元；
月抽獎為個人核卡每累積五卡以上，即可獲得一個抽獎機會，獲
得頂級ＰＤＡ一台，每月抽出十名月競賽得獎者（見九十一年度
偵字第三八五六號卷宗第三０七頁至第三０九頁），乙○○先於
九十一年三月十八日偵訊時供稱：「事先我不知幫華信安泰信用
卡公司受理信用卡收件是有佣金，我是九十年六月事後才收到佣
金。……」，嗣於九十一年十月二十九日偵訊時經提示安泰公司
九十年三月二日公文獎勵辦法公文，乙○○始又供稱：「有，推
卡一張可得一百元之禮券，但我是於九十年八、九月間才收到禮
券，我所屬通訊處當時有收到這份公文，但我不會注意內容，我
僅關心我保險之業績是否達到公司要求。」（見九十一年度偵字
第三八五六號偵查卷宗第一六四頁、第三二六頁背面），乙○○
所供未言及上開其他大宗之獎勵，且上開獎勵方案事關乙○○權
益甚鉅，被告卻稱不會注意內容，顯係避重就輕之詞，原審卻謂
並無證據證明被告乙○○確曾因信用卡推廣業務而獲取高額獎金
，無因此而甘冒重刑之動機，而置上開獎勵方案優厚之獎勵於不
論，已有判決所載理由與卷證資料不符之矛盾之違背法令。再原
判決事實欄既已認定被告甲○○為助乙○○達成推廣信用卡之業
績，遂與姓名、年籍均不詳之偽卡集團成年人士，基於共同行使
偽造文書及意圖為自己不法所有之概括犯意聯絡，偽造不實信用
卡等情，為助乙○○達成推廣信用卡之甲○○尚且成立犯罪，負
推廣信用卡業績之責，而面對優厚獎勵之乙○○，如謂無甘冒重
刑之動機，實難令人置信，故本部分原判決亦有違背經驗法則之
違背法令等語。
惟查(一)關於被告甲○○部分：原判決依憑被告之部分自白、同案
被告乙○○之供述、證人陳信達、卓碧珊、詹益權、陳永鎮、陳
美子、周一心、何家豪、辜智源、魏文明、李欣怡、李詩韻、游
建勳、蕭安順、蔡長安、張少觀、辜美玲、王崑政、郭啟屘、世
明宗、高漢宇、姜智浩等人在偵查中，及證人周匡時、葉文華、
張智銘、鄧志達在第一審法院調查中之證言、如原判決附表（下
稱附表者，均同）一所示偽造之信用卡申請書、各類所得扣繳暨
免扣繳憑單、納稅證明書、薪資明細表、勞工保險卡、職員證等
影本、王家麒已於八十九年十月十六日死亡之戶役政資料、被告
在華信安泰公司提出告訴前，曾以書面向該公司表示：「自三月
份我同學楊禮鴻打電話給我辦卡活動，我與以前阿兵哥聯絡，阿
明0000000000、0000000000可以交辦給我
，有件送的話，約時間轉送給我……」等語之書面陳述一紙、0
000000000之電話號碼，自八十九年九月八日至九十年
九月二十日止登記由張智銘使用之遠傳電信股份有限公司回函、
0000000000之電話號碼，自九十一年四月二十二日起
方登記由蔡珮漪使用之和信電訊股份有限公司回函等證據，資以
認定被告有原判決事實欄所記載之犯罪事實，因而撤銷第一審關
於甲○○部分論罪科刑不當之判決，依想像競合犯、刑法修正前
連續犯、牽連犯之例，從一重改判仍論處被告共同連續行使偽造
公文書，足以生損害於公眾及他人罪刑，已詳述其所憑之證據及
理由。對於被告否認有本件行使偽造文書之犯行，辯稱：因借住
在乙○○家，知悉乙○○須負責推廣華信安泰信用卡，有意幫助
乙○○增加業績；某日在台北市○○路附近之「雞家莊」和軍中
同僚聚餐時，隔壁桌的「阿明」叫伊「普仔」，其事實上不太認
識「阿明」，但因在馬祖服役時阿兵哥都叫其「普仔」，故其以
為「阿明」也是當時在馬祖服役之人，但「阿明」只有稱自己為
「阿明」，其並不知「阿明」之真實姓名，亦不知道「阿明」係
那個單位的。其和「阿明」寒暄後，就將華信安泰公司信用卡之
申請書交給「阿明」問他要不要辦卡，「阿明」遂向其索取聯絡
地址及電話。嗣後「阿明」在三月份時向其表示有人要申請信用
卡，並告訴其二支聯絡電話，說有事可打電話給他，之後就陸陸
續續交付其一些信用卡申請資料，其再轉交給乙○○，僅係順手
代轉信用卡資料，不知道該等信用卡申請資料係屬偽造，亦未參
與偽造該等資料之行為，復無與詐欺集團共謀之犯意云云；辯護
人為被告辯稱：被告於警詢及偵、審中對於代轉信用卡資料之人
係「阿明」或「小吳」之供述，係一般人口語說法不同，並非陳
述不一。而「阿明」係因軍中關係而知悉被告，均係「阿明」主
動與被告聯絡，「阿明」並未告知被告其真實姓名年籍為何？被
告無法提供「阿明」聯絡資料，本屬常情，法院不得據此推論被
告犯罪，況本案被害人並無人認識或曾與被告接觸，益見被告並
無何偽造文書及詐欺犯行等語：又被告提出000000000
0、0000000000二支電話號碼，表示係由「阿明」使
用，及證人鄧志達在第一審之證言；經綜合調查證據之結果，認
均不足採，或均難採為被告有利之認定，分別在判決內加以指駁
，並說明證據取捨及判斷之理由。另華信安泰公司亦因陷於錯誤
而核發如附表一編號14所示詹益權之信用卡部分，業經告訴人於
告訴狀中載明，檢察官就此部分雖未起訴，然此部分與上揭有罪
部分有裁判上一罪之關係，自得一併予以審究。又公訴意旨另以
：被告所偽造之信用卡申請資料除上述如附表一所示者外，尚有
如附表二所示之文書，嗣被告並行使該等偽造文書，詐欺取得華
信安泰公司核發予附表三所示之人之信用卡後，即與「小吳」及
姓名年籍不詳之成年人，共同基於行使偽造文書及意圖為自己不
法所有之概括犯意聯絡，分持該等信用卡於如附表三所示之時、
地，連續向附表三所示之商家盜刷前開信用卡並於簽帳單上持卡
人簽名欄內偽造附表三所示之人之署押，盜刷金額共計新台幣（
下同）五十二萬八千四百五十七元，足以生損害於華信安泰公司
與附表三所示之人及商家。因認被告此部分亦涉有刑法第二百十
六條、第二百十條、第二百十一條、第二百十二條之行使偽造文
書、第三百三十九條第一項之詐欺取財、第三百四十二條第一項
之背信等罪嫌云云，經調查證據之結果，認此部分被告之犯罪尚
屬不能證明，本應為無罪之諭知，以公訴人認此等部分與上開論
罪科刑部分，分別有實質上及裁判上一罪之關係，爰不另為無罪
之諭知，在判決內加以敘明。(二)又關於被告乙○○部分：原判決
以公訴意旨以：被告乙○○係安泰心股份有限公司（下稱安泰心
公司）之關係企業安泰人壽公司之員工，須負責推廣華信安泰公
司發行之信用卡，惟其於為華信安泰公司處理代辦信用卡事務時
，與被告甲○○及「小吳」共同基於行使偽造文書及意圖為自己
不法所有之概括犯意聯絡，自九十年三月間某日起至同年五月間
某日止，未經附表一、二所示之人同意，連續偽造如附表一、二
所示之文書，並在信用卡申請書上偽造前開人等之署押而偽造信
用卡申請書後，持向華信安泰公司行使，致華信安泰公司陷於錯
誤，核發如附表三所示之人信用卡，足以生損害於附表三所示之
人及華信安泰公司。嗣被告乙○○與甲○○取得信用卡後，即與
「小吳」及姓名年籍不詳之成年人，共同基於行使偽造文書及意
圖為自己不法所有之概括犯意聯絡，分持該等信用卡於如附表三
所示之時、地，連續向附表三所示之商家盜刷前開信用卡並於簽
帳單上持卡人簽名欄內偽造附表三所示之人之署押，盜刷金額共
計五十二萬八千四百五十七元，足以生損害於華信安泰公司與附
表三所示之人及商家，因認被告乙○○共同涉犯刑法第二百十六
條、第二百十條、第二百十一條、第二百十二條之行使偽造文書
、刑法第三百三十九條第一項之詐欺取財、第三百四十二條第一
項之背信等罪嫌云云。經綜合調查證據之結果，以被告固坦承同
案被告甲○○曾於上開時間，轉交如附表一、二所示之信用卡申
請資料，供其持向華信安泰公司申辦信用卡等情，惟堅詞否認有
何行使偽造文書等之犯行，辯稱：甲○○借住其住處時，確曾交
付該等申請信用卡資料予伊，華信安泰公司負責信用卡之徵信及
核卡，伊並未核對該等資料之真實性，只負責送件，不知該等資
料係屬偽造等語。並以：如附表一、二信用卡申請資料均係借住
在被告家中為其夫好友之甲○○所提供，為甲○○所是認。又被
告為安泰人壽公司之業務員，其主要業務為保險業務，其配合華
信安泰公司推廣信用卡時亦兼代收信用卡申請資料，惟依卷附華
信安泰公司與安泰心公司所簽立之顧問契約書，並未規定被告於
推廣信用卡業務時，需負責該等資料之審核工作等情，為告訴代
理人盛延君所自承（見偵查卷第二０八頁），且有前開顧問契約
書影本在卷可憑，是被告既不負責申請信用卡資料之徵信、審核
，該等信用卡申請資料又係其夫好友甲○○所提供，甲○○復係
擔任代書工作，被告辯稱其不知甲○○交付之該等信用卡申請資
料係屬偽造，因甲○○從事代書工作，有其客戶來源，故交付較
多數量之信用卡申請書，亦非無可能。告訴代理人盛延君雖指稱
申請人為張世玉、孫翠娟、葉金麟之信用卡申請書上填載之寄卡
地址為被告之住所或居所，顯見被告確有參與上開犯行云云，惟
甲○○自承知悉被告住居所之地址，並曾告知所謂「小吳」或「
阿明」者，而被告既不負責信用卡申請資料之審核，則其未細讀
信用卡申請書上之資料，而注意到該等信用卡申請書上填載之寄
卡地址為其住居所，非無可能，況其中張世玉及孫翠娟部分，業
經檢察官於起訴書中說明罪證不足以認定其等之申請資料係屬偽
造而不另為不起訴處分之諭知，另葉金麟部分 (即附表二編號４
），依卷存證據，亦無法認定其申請資料係屬偽造，業如上述，
是申請人張世玉、孫翠娟、葉金麟之信用卡申請書上填載之寄卡
地址為被告之住所或居所，亦不得據以推論被告確有前揭公訴人
所指之偽造文書等犯行。公訴人並未舉證證明被告有取得如附表
三所示之信用卡，亦未舉證證明如附表三所示之盜刷信用卡簽帳
行為乃被告所為，本件並無證據證明被告有上述行使偽造文書等
之犯行，亦無證據足認被告確有參與嗣後持信用卡盜刷之行為，
尚難認被告就附表三之盜刷行為與偽卡集團人士有何犯意聯絡及
行為分擔，公訴人認被告涉犯盜刷信用卡部分之犯行，尚乏證據
。按共同正犯之成立，須行為人主觀上具有共同加功於實施犯罪
之意思，亦即各行為人就犯罪之實施具有相互利用其行為之合同
意思，或於客觀上已參與實施犯罪構成要件之行為，始足當之。
本件被告僅代轉甲○○所交付之信用卡申請資料，並無證據證明
其主觀上具有共同加功於實施犯罪之意思，其對於甲○○及其餘
共犯之偽造文書等犯行，亦無就其等犯罪之實施具有相互利用其
行為之合同意思，或客觀上已參與偽造文書等之犯行，尚難論以
共同正犯。查刑事訴訟法第一百六十一條已於九十一年二月八日
修正公布，修正後同條第一項規定：檢察官就被告犯罪事實，應
負舉證責任，並指出證明之方法。因此，檢察官對於起訴之犯罪
事實，應負提出證據及說服之實質舉證責任。倘其所提出之證據
，不足為被告有罪之積極證明，或其闡明之證明方法，無從說服
法官以形成被告有罪之心證，基於無罪推定之原則，自應為被告
無罪判決之諭知。本件檢察官未提出適合於證明被告犯罪之積極
證據，原審就卷內訴訟資料，逐一剖析，參互審酌，仍無從獲得
被告有罪之心證，應認被告之犯罪不能證明。至檢察官在原審上
訴主張：卷附之偽造信用卡申請書上均有被告之親筆簽名，且前
開信用卡申請書中有毫無相關之申請人但寄卡地址均屬同一，被
告初閱審查時即應發現其異，否則有違常理。被告與告訴人公司
有委任關係，其大量送件之目的係為領取核卡成功之業績獎金，
非僅單純送件，其確與甲○○共謀而為本件偽造文書等之犯行等
語。以：被告係於上揭信用卡申請書之「安泰業務人員專用欄」
簽名及註記，而該等註記係用以辨明提出申請之安泰業務人員姓
名，被告固有機會審閱前開偽造之信用卡申請文件，惟其既無審
核信用卡申請資料之義務，則其未發現該等資料有偽，非與常情
相違。況前揭信用卡申請資料形式上均已符合信用卡申請之要件
，並備有相關資料，有審核信用卡申請資料之義務之華信安泰公
司徵信人員尚且無法審核出偽造之文書，而准予核卡，是尚難期
被告能利用簽名註記之機會即發現申請資料係屬偽造或發現申請
資料中有多人之寄卡地址相同。再者，被告係安泰人壽公司之業
務員，其主要之業務為保險業務，雖亦兼信用卡推廣業務，惟並
無證據證明被告確曾因信用卡推廣業務而獲取高額獎金，被告無
因此而甘冒重刑之動機，且本案並無足資嚴格證明之證據，可推
認被告與甲○○係屬共犯，尚難認檢察官在原審之上訴為有理由
，在判決內加以說明。因而維持第一審諭知被告乙○○無罪之判
決，駁回檢察官此部分之上訴，如上已詳述其證據取捨及判斷之
理由。原判決上開所為之論述，核與卷證資料相符，從形式上觀
察，並無違背法令之情形。按認事採證、證據之取捨及證據證明
力之判斷，俱屬事實審法院之職權，苟無違背證據法則，自不能
指為違法。又認定犯罪事實所憑之證據，雖不以直接證據為限，
間接證據亦包括在內；然而無論直接或間接證據，其為訴訟上之
證明，須於通常一般之人均不致有所懷疑，而得確信其為真實之
程度者，始得據為有罪之認定，倘其證明尚未達到此一程度，而
有合理之懷疑存在時，事實審法院復已就其心證上理由予以闡述
，敘明其如何無從為有罪之確信，因而為無罪之判決，尚不得任
意指為違法。本件原判決對於被告甲○○有本件犯行，已說明其
依憑之證據及理由；又被告乙○○部分，以檢察官未提出適合於
證明其犯罪之積極證據，原審就卷內訴訟資料，逐一剖析，參互
審酌，仍無從獲得乙○○有罪之心證，認其犯罪不能證明，乃維
持第一審諭知其無罪之判決，駁回檢察官此部分之上訴，如上已
說明其證據取捨及判斷之理由，核無上訴意旨所指違背法令之情
形，依上開說明，自不能指為違法。查第一審法院九十二年五月
三十日之筆錄，固有上訴意旨（一）所指之缺頁情形，但從其前
後之記載觀察，並不足以動搖或改變事實之判斷而影響判決之本
旨，尚不能執為適法之第三審上訴理由。其餘上訴意旨所指各節
，或為單純事實之爭執；或不影響全部犯罪事實之認定而可認於
原判決之主旨有影響；或原審已加審酌、論斷，屬原審得本於職
權裁量之事項，已於判決內詳述其認事採證及證據取捨、判斷之
理由，為其職權之適法行使，並無違背證據法則之情形，或事證
已臻明確並無再為傳訊調查必要之裁量事項，亦無上訴意旨所指
違背法令之情形；核與法律規定得為第三審上訴理由之違法情形
均不相適合，應認其上訴違背法律上之程式，予以駁回。又原判
決關於被告甲○○想像競合及牽連所犯行使特種文書罪、詐欺罪
（刑法第二百十六條、第二百十二條、第三百三十九條第一項）
所處罪刑部分；及被告乙○○被訴行使特種文書罪、詐欺罪部分
，查均屬不得上訴第三審之案件，檢察官對該部分一併提起上訴
，自非法之所許，應併予駁回，合予指明。
據上論結，應依刑事訴訟法第三百九十五條前段，判決如主文。
中　　華　　民　　國　九十六　年　  四 　 月 　十九 　日
                      最高法院刑事第四庭
                          審判長法官  莊　登　照
                                法官  洪　明　輝
                                法官  黃　一　鑫
                                法官  林　秀　夫
                                法官  徐　昌　錦
      本件正本證明與原本無異
                                      書  記  官
中　　華　　民　　國　九十六　年　  四 　 月  二十五　日
                                                     Ｍ
